【裁判字號】    97,審訴,2039
【裁判日期】    970623
【裁判案由】    違反森林法
【裁判全文】
臺灣高雄地方法院刑事判決            97年度審訴字第2039號
公  訴  人  臺灣高雄地方法院檢察署檢察官
被      告  甲○○
                    （另案於台灣高雄看守所羈押中）
上列被告因違反森林法案件，經檢察官提起公訴（97年度偵字第
302 號），嗣因被告於準備程序進行中就被訴事實為有罪陳述，
經告知簡式審判程序要旨並聽取當事人之意見後，本院裁定由受
命法官獨任進行簡式審判程序，並判決如下：
    主  文
甲○○為搬運贓物，使用車輛竊取森林主產物，累犯，處有期徒
刑柒月，併科罰金新台幣陸萬元，罰金如易服勞役，以新臺幣壹
仟元折算壹日。
    事  實
一、甲○○前因違反動產擔保交易法、竊盜等案件，分別經台灣
    高等法院高雄分院94年度上易字第748 號判決判處有期徒刑
    8 月、及本院94年度簡字第1532號判決判處有期徒刑4 月確
    定，上揭2 罪復經裁定應執行有期徒刑10月，於民國95年9
    月11日縮刑期滿執行完畢，詎其猶不知悛悔，於96年12月16
    日11時許，駕駛案外人吳蘇玉蘋所有車牌號碼ZS-2025 號自
    用小客車前往高雄縣桃源鄉旗山事業區第72林班地，因見該
    址置有牛樟木樹瘤1 塊（核定價格為新台幣2 萬元），遂頓
    生貪念，竟意圖為自己不法之所有，未經獲得主管機關許可
    ，逕以徒手搬運方式竊取前開牛樟木樹瘤既遂，得手後並將
    之放置在前開小客車內搬運離去。嗣於同年月19日20時30分
    許，甲○○駕駛前開小客車行經高雄縣六龜鄉台27甲發線5.
    1 公里處遭警盤檢查獲，並當場扣得前開牛樟木樹瘤，進而
    查悉上情。
二、案經高雄縣政府警察局六龜分局報請臺灣高雄地方法院檢察
    署檢察官偵查起訴。
    理  由
一、本件被告甲○○所犯係森林法第52條第1 項第6 款加重竊取
    森林主產物罪，其法定刑為死刑、無期徒刑、最輕本刑為3
    年以上有期徒刑以外之罪，於準備程序進行中被告就被訴事
    實為有罪陳述，由受命法官告知簡式審判程序要旨並聽取其
    與公訴人之意見，經被告同意適用簡式審判程序後，本院亦
    認無不得或不宜改依簡式審判程序進行之處，爰依刑事訴訟
    法第273 條之1 第1 項、第284 條之1 規定，本院合議庭裁
    定由受命法官獨任進行簡式審判程序，合先敘明。
二、上揭事實，業經證人乙○○先後於警詢及偵查中指證綦詳，
    並有現場查獲照片7 幀、贓物認領保管單及車籍查詢資料各
    1 紙在卷可稽，復據被告於本院審理中坦認上情不諱，足徵
    被告自白核與事實相符，堪予採信。按竊取森林主、副產物
    ，為搬運贓物而使用車輛之情形者，應成立森林法第52條所
    定加重竊取森林主、副產物罪。查被告以徒手方式竊取森林
    內種植之牛樟木樹瘤，進而將之放置於前開小客車內載運離
    去，核其所為業已該當前述森林法所定加重竊取森林主產物
    罪甚明。職是，本件事證明確，被告前揭犯行堪予認定，應
    依法論科。
三、核被告甲○○所為，係犯森林法第52條第1 項第6 款加重竊
    取森林主產物罪。又被告前因違反動產擔保交易法、竊盜等
    案件，分別法院判處有期徒刑8 月、4 月確定，復經裁定應
    執行有期徒刑10月，於95年9 月11日縮刑期滿執行完畢一節
    ，已如前述，並有台灣高等法院被告前案記錄表1 件在卷足
    憑，是其前受有期徒刑執行完畢後、5 年內故意再犯本件法
    定刑為有期徒刑以上之罪，應論以累犯並依法加重其刑。本
    院審酌被告僅因一時貪圖小利而擅自竊取森林主產物，破壞
    森林自然生態，兼衡其犯罪之手段、目的及所生危害非鉅，
    且事後尚知坦承全部犯行，態度良好、頗見悔意等一切情狀
    ，酌情量處如主文所示之刑。此外，被告所竊牛樟木樹瘤1
    塊業經屏東林區管理區核定價額為新台幣2 萬元，有卷附森
    林主副產物被害價格核定書1 份可證，爰據此核算併科該贓
    額3 倍之罰金即新台幣6 萬元，並就罰金部分諭知易服勞役
    折算標準，以資懲儆。
據上論斷，應依刑事訴訟法第273 條之1 第1 項、第299 條第1
項前段，森林法第52條第1 項第6 款，刑法第11條前段、第47條
第1 項、第42條第2 項，判決如主文。
中    華    民    國    97    年    6     月    23    日
                  刑事第七庭  法  官 陳明呈
以上正本證明與原本無異。
如不服本判決應於收受本判決後10日內向本院提出上訴書狀，並
應敘述具體理由，如未敘述上訴理由者，應於上訴期間屆滿後20
日內補提理由書狀於本院（均須按他造當事人之人數附繕本）「
切勿逕送上級法院」。
中    華    民    國    97    年    6     月    26    日
                              書記官 林明忠
附錄本判決論罪科刑之法條：
森林法第52條(加重竊取森林主、副產物罪)
竊取森林主、副產物而有左列情形之一者，處6 月以上5 年以下
有期徒刑，併科贓額2 倍以上5 倍以下罰金：
  一、於保安林犯之者。
  二、依機關之委託或其他契約，有保護森林義務之人犯之者。
  三、於行使林產採取權時犯之者。
  四、結夥二人以上或僱使他人犯之者。
  五、以贓物為原料，製造木炭、松節油、其他物品或培植菇類
      者。
  六、為搬運贓物，使用牲口、船舶、車輛，或有搬運造材之設
      備者。
  七、掘採、毀壞、燒燬或隱蔽根株，以圖罪跡之湮滅者。
  八、以贓物燃料，使用於礦物之採取，精製石灰、磚瓦或其他
      物品之製造者。
前項未遂犯罰之。
第1項第5款所製物品，以贓物論，沒收之。


司法院資訊處製作；財團法人民間司法改革基金會備份。
